Inventaris van het archief van de NijverheidsorganisatieTNO, [1932-1980]
Nationaal Archief, Den Haag
- NADER AANGETROFFEN DOSSIERS, IN TE VOEGEN IN DE BESTANDEN NA 1965., IV.
  - XB 048.66: IGT; RVB; NAP; IWIS; MBT, 611
  - XB 048.66: NCC; NIL, 612
  - XB 048.66: NIL; NSP, uitbreiding; NSVV, 613
  - XB 048.66: P.v.A., 614
  - XB 048.66: Vormingscentrum Delft; VTWS; WL, AB, 615
  - XB 049: Bouwresearch, CMKB, herverkaveling Zuidpolder., 616
  - XB 049 Nieuwe researchactiviteiten (WNR), 617
  - XB 05:001.5 XB 05:001.6 XB 05:061.048.26 XB 05:061.055.5, 618
  - XB 05:061.3, 619
  - XB 05:061.2 XB 05:338.82, LES-conference, 620
  - XB 05:341.232.5 XB 05:614.83 Westraven XB 05:62.659.2 XB 05:620.1, 621
  - XB 05:620.1 Commissie goedkeuringsmerken XB 05:620.9 XB 05:621.05.001.4, 622
  - XB 05:621.039 XB 05:621.039.534 algemeen; 50 MW circuit., 623
  - XB 05:621.039.534 300 Mw-turbine; snelle reactoren. XB 05:648+677.004.55:659.24(0:381.5), XB 05:265.012.2 Doelstellingen, werkprogramma's, prioriteitsstellingen, vierjarenplannen, werkprogr. anal. inst. Werkprogr. CTI; 624
  - XB 05:265.012.2 Werkprogramma's van CL, CTI, Hoofdafdeling B en M, Houtinst, IBBC en ILS, 625
  - XB 05:265.012.2 Werkprorgr. van IVV, IWC, Iwetra, Kernins, Kernenergie., 626
  - XB 05:265.012.2 Werkprogr. KRI, MI, 627
  - XB 05:265.012.2 Werkprogr. NSS; Ve.I; VI, 628
  - XB 05:265.012.2 Exploitatieplannen., 629
  - XB 051 XB 053, 630
  - XB 051 XB 053 XB 055.5 AC; ANAL; BIP; Bouwresearch, 631
  - XB 055.5 Br.v.I; CL; CT; CTI-50MW circuit; C.v.B., 632
  - XB 055.5 C.v.M.; Centrum voor energievraagstukken; E.T.A.; Explosieveiligheid; Hoofdafd. B; Hoofdafd B en M; Hoofdafd. IPD, 633
  - XB 055.5 Hoofdafd. MT; Hout; IBBC, 634
  - XB 055.5 IC; IG; IGT; ILS; Instrumentum; IVT, 635
  - XB 055.5 I.v.V.; IW; IWC; KI; Klimaatkamers; Kristal; Kritno; LNT; Meetcentrum, 636
  - XB 055.5 MI; NIMB; NIV; NLR; NPS; NSP, 637
  - XB 055.5 NSS; NSVV; NTI; PvA; SVV; Stromingsmachines; Ve.I., 638
  - XB 055.5 VI; Werkgroep NO; Z. XB 058.6, 639
  - XB 082.1, formatieclassificatiesysteem XB 082.38 XB 087.41 XB 088.8 COR, 640
  - XB 088.8 COR; formeel overleg; ORNO; PRNO, 641
  - XB 01 XB 011 XB 011.1 XB 011.2, 642
  - XB 011.6, 643
  - XB 011.6 Loterij De Bruyn; NLR; ONRI; VRS XB 012.5 XB 013, 644
  - XB 013.7 XB 017.2 XB 017.3 XB 013 XB 036.351.77 XB 036.727.5 XB 036.727.5.001.5. Deventer. Eindhoven. Groningen., 645
  - XB 036.727.5.001.5. Hengelo XB 036(492.614) XB 036(492.66), 646
  - XB 036.727.5.001.5. 's Hertogenbosch; NO-polder, Utrecht, Zwolle. XB 036(492.77) XB 036(492.88) overplaatsing, 647
  - XB 036(492.822) XB 036(492.933) XB 043.02 XB 043.053, 648
  - XB 043.053 Anal, CTI; IBBC, 649
  - XB 043.053 IBBC, 650
  - XB 043.053 IW; IWECO; MI, 651
  - XB 043.6.02 Anal.; NSS, 652
  - XB 043.6.053 AC; Hout: IBBC; Kritno, 653
  - XB 046:658.382.2 XB 046.1 Hoofdafdelingen XB 046.11 Hoofdafdelingen, 654
  - XB 046.11 Hoofdafdelingen B, B en M, C, 655
  - XB 046.11 Hoofdafdelingen IPP, MT, 656
  - XB 046.11 Hoofdafdeling MT, 657
  - XB 046.11 Hoofdafdeling MT XB 047.4:657.47 XB 047.4:658.8.035, 658
  - XB 047.42:35.078.5 Beleidsruimte XB 047.42 stimulering, 659
  - XB 047.42:056.2 XB 047.42.058.2 IVT XB 047.44 AD Apeldoorn, Hoofdafdeling B en M., 660
  - XB 047.44 IPD; IvT, 661
  - XB 047.44 MI; SVEN; Ve.I; MT, 662
  - XB 047.44 IGT, VI, Z. XB 048.6(087) supergeleiders, 663
  - XB 048.6(087.4) Gemeente Rotterdam; Higbuild Coatings; IOM Leeuwrik; Pielkenrood Vinitex, 664
  - XB 048.6(087.4) Pielkenrood Vinitex, Vomil XB 048.6(088.4) ESD XB 048.6 CCO, 665
  - XB 048.6 Israël, Overheid, TNO, Vesto, 666
  - XB 049 Beleidsplan kwaliteitszorg; energie XB 049:620.9, 667
  - XB 049:620.9 XB 005:061.3, 668
  - XB 048.66 NCC XB 05:620.9 XB 05:629.12 XB 05:658.7.027, 669
  - XB 05:658.7.027 XB 088.5, 670
  - XB 088.61 algemeen, management, 671
  - XB 088.8, 672
  - XB 088.8 Formeel overleg, GORNO, ORNO, VHP, 673
  - XB 088.8 [stroken] OR Hoofdafd.MT; PC Hoofdafdeling MT; PC IWECO; PRNO., 674
  - NAGEKOMEN DOSSIERS. 1990.
    - XB 011.5 XB 012 XB 012.2 XB 012.2 ACIH XB 012.2 Analytisch centrum- Centraal Laboratorium XB 012.2 Beheersoverdrachten XB 012.2 BRA XB 012.2 Centrum v. Industriële Innovatie XB 012.2 Centrum v. Innovatie en Dienstverlening XB 012.2 CID XB 012.2 CME XB 012.2 Energievraagstukken XB 012.2 Informatiecentrum energie., 675
    - XB 012.2 Invaliditeitsfonds XB 012.2 Milieubeheer XB 012.2 Nationaal Informatie Instituut XB 012.2 Natriumtechnologieproject XB 012.2 NKO XB 012.2 Projectgroep Energieonderzoek XB 012.2 Researchinstituut voor de Woningbouw XB 012.2 RO, 676
    - XB 012.2 SIVVO XB 012.2 SSS XB 012.2 SSV XB 012.2 Studiecentrum Consumentenonderzoek XB 012.2 SW XB 012.2 Verkeer XB 012.2 Vitno-vlas XB 012.2 Werkgroep Productontwikkeling XB 012.5 XB 012.7, 677
    - XB 017.1 XB 036 XB 036(492.612) XB 036(492.614)Cu. XB 036(492.614)Delflandplein XB 036(492.614)Ju. XB 036(492.614)L XB 036(492.614)L.Klw: IBBC, 678
    - XB 036(492.614)L.Kl: 336.2 XB 036(492.614)L.Kl: 728 XB 036(492.614)M. Str. XB 036(492.614)NL XB 036(492.614)O XB 036(492.614)Rw. XB 036(492.614)S XB 036(492.614)Tanthof XB 036(492.614)W XB 036(492.614)Z, 679
    - XB 036(492.614)Z, 680
    - XB 036(492.614)Z XB 036(492.614)Z: 351.777 XB 036(492.614)Z: 654.15 XB 036(492.614)Z: 69.059 XB 036(492.614)Z: 728 XB 036(492.614)ZII, 681
    - XB 036(492.614)ZII XB 036(492.627) XB 036(492.822) XB 036(492.822)Personeel., 682
    - XB 036(492.822)Personeel., 683
    - XB 036(492.822)Programma van eisen. XB 036(492*2280)L.Kl. XB 036(492*2600)Z XB 036(492*3700) XB 036(492*3700)FCI XB 036(492*5140) XB 036(492*7300) XB 036:351.777 XB 036:355.588.4 XB 036:728 XB 036.23, 684
    - XB 041 XB 043 XB 043.053 A XB 043.053 Hoofdafdeling MT XB 043.053 MBT XB 043.053 XB 043.53 XB 044.053, 685
    - XB 046.1 XB 046.1 Hoofdafdeling B&M XB 046.1 Hoofdafdeling IPD XB 046.1 Hoofdafdeling MT, 686
    - XB 046.11, 687
    - XB 046.11 XB 046.11 Hoofdgroep B&M XB 046.11 Hoofdgroep IPD, 688
    - XB 046.11 Hoofdgroep IPD XB 046.11 Hoofdgroep MT XB 046.11 VI, 689
    - XB 046.11.053 XB 046.12 XB 046.13 XB 046.2 XB 047.013 XB 047.013: 657.372.2 XB 047.42: 35.078 XB 047.42: 35.078.5 "1962-1970", 690
    - XB 047.42: 35.078.5 "1971-1980", 691
    - XB 047.42: 35.078.5 "1981" XB 047.42: 35.078.5 Beleidsruimte; huisvesting; stimulering. XB 048.6(087.4) Com-share; Dietert; Harshaw; Het Sticht; NRLC-IS; OCS; Onser; PERA., 692
    - XB 048.6(087.4) RCN; Simmonds; Staatsmijnen; Stahlkontor; Teleac; Unieboek; United Computing Company; USDA-FG-NE, projecten 100, 104, 105, 106, 109, 110; USDN; VAM/Flakt-VI, 693
      Niet in depot aangegroffen: TH-D; Urenco; USDA (November 2010).
    - XB 048.6(087.4) Vredestein; Wits; ZLB; XB 048.6(088.4) Digital Equipment Corp.; Dillinger; Donk; Douwe Egberts; Dow Chemical; Duphar; Freie Universität Berlin; Haagen Chemie; IOM Leeuwerik; IWIS; NAMSA; Philips; RUG, 694
      Niet in depot aangegroffen: Bangladesh Jute Research Institute; Bogay; Brouwer; Centr. Baggerbedrijf; Renault; Vanderkerckhove (November 2010).
    - XB 048.6 CAO; CIVI; Denemarken; EED; EIRMA; Estel; Farrel Company; XB 048.6 FEIRCRO, 695
    - XB 048.6 FEIRCRO, 696
    - XB 048.6 Hongarije; IDC; IIMT; IWIS; Mebin; Neom; Neratoom; Novex; OCI; Paint Research Ass.; PTT; Ra-Instr.; RAS; Ratiobouw; RBI; RND, 697
    - XB 048.6 RUG; Speurwerkverenigingen; TNO-R.I.W.-S.A.R.; Voorlichtingsinstellingen XB 048.64 Voorlichtingsinstellingen; SKE XB 049.2 Bouwresearch; CMP., 698
    - XB 049.2 COM; Kwaliteitszorg; Maritiem Onderzoek; Mirco-electronica; WNR XB 05: 001.5 NABS XB 05: 001.8, 699
      Niet in depot aangegroffen: Stuurgroep Energie-Onderzoek; TAHO (November 2010).
    - XB 05: 608.3, 700
    - XB 05: 608.3, 701
    - XB 05: 608.3, 702
    - XB 05: 608.3, 703
    - XB 05: 608.3 XB 05: 608.3 CL, 704
    - XB 05: 608.3 CL XB 05: 608.3 CTI XB 05: 608.3 Euratom XB 05: 608.3 FCI XB 05: 608.3 Hoofdgroep IPD XB 05: 608.3 Hoofdgroep MT, 705
    - XB 05: 608.3 Houtinstituut XB 05: 608.3 IBBC XB 05: 608.3 IG XB 05: 608.3 ILS XB 05: 608.3 Instrumentum XB 05: 608.3 Interatom XB 05: 608.3 IW, 706
    - XB 05: 608.3 IWECO XB 05: 608.3 Kritno XB 05: 608.3 MFI XB 05: 608.3 MI, 707
    - XB 05: 608.3 NMI XB 05: 608.3 OCI XB 05: 608.3 PML XB 05: 608.3 Projectgroep Kernenergie XB 05: 608.3 PS XB 05: 608.3 Radiologische Dienst XB 05: 608.3 Technologisch lab. XB 05: 608.3 Ve.I. XB 05: 608.3 VI XB 05: 608.4, 708
    - XB 05: 65.012.2 XB 05: 65.012.2 Programmateam XB 05: 66 XB 05: 66.065 XB 05: 662.2 XB 05: 662.9 XB 05: 681.082 XB 05: 69 XB 05: 691, 709
    - XB 053 DNO XB 08: 331.526 XB 08: 331.53 XB 08: 331.57 XB 088.8 DBCO XB 088.8 COR XB 091.1, 710
    - Kopieën van uitgaande brieven, chronologisch geordend en geagendeerd, 1976-1981.; 711-734
      - 1978: 1-500, 711
      - 1978: 502-835, 712
      - 1978: 836-1165, 717
      - 1978: 1166-1500, 718
      - 1978: 1501-1746., 719
      - 1979: 1-359, 720
      - 1979: 361-635., 713
      - 1979: 636-1045., 714
      - 1979: 1046-1340., 715
      - 1979: 1341-1860., 716
      - 1980: 907-1374, 721
      - 1980: 1376-1682, 722
      - 1981: 1-360, 723
      - 1981: 361-775, 724
      - 1981: 776-1118, 725
      - 1976: 1300-2499, 726
      - 1976: 500-2935, 727
      - 1977: 1-600, 728
      - 1977: 601-1100, 729
      - 1977: 1101-1700, 730
      - 1977: 1701-2041, 731
      - 1980: 1-375, 732
      - 1980: 376-600, 733
        Openbaarheid beperkt tot 01-01-2032
      - 1980: 601-906., 734
    - Bijlagenmappen bij reeds geregistreerde dossiers., 735-742
      - XB 043.053 CL XB 043.6.053 Vergaderingen., 735
      - XB 043.6.053 Vergaderstukken Vezelinstituut XB 044.053, 736
      - XB 048.6(088.4) P.S.E. XB 049:628 Veenkoloniaal afvalwater XB 05:620.10 CN, 737
      - XB 05:621.039.534 300 Mw-turbine XB 05:621.039.534 vergaderstukken stuurgroep, 738
      - XB 05:621.039.534 bestuursvergadering, 739
      - XB 05:621.438 XB 05:666.3/7 XB 05:669(0:621.7) Nubé., 740
      - XB 05:677 XB 053 D.N.O. XB 055.5, 741
      - XB 055.5 Projectgroep Kernenergie XB 055.5 N.L.R., 742
    - Getekende Notulen Verg. BNO, 01-11-1934 t/m 31-12 1948 Duplicaten Verg. Best. Nijverh. Org., 01-11-1934 t/m 30-11-1939 Getekende Notulen Verg. BNO, vanaf 01-01-1949 Getekende Notulen Voorz. N.O. Getekende Notulen Directeur N.O., 743
    - Duplicaten Verg. DBNO, 01-01-1935 t/m 31-12-1939 Notulen van het Dagelijks Bestuur, 09-03-1940 t/m 19-11-1946 Getekende Notulen Verg. DBNO, 01-01-1947 t/m 31-12-1957, 744